臺灣臺中地方法院刑事判決　96年度訴緝字第454號
公　訴　人　臺灣臺中地方法院檢察署檢察官
被　　　告　甲○○
　　　　　　　　　　號(
上列被告因違反毒品危害防制條例案件，經檢察官提起公訴（九
十四年度毒偵字第二八○九號），被告於準備程序進行中就被訴
事實為有罪之陳述，本院合議庭裁定由受命法官獨任適用簡式審
判程序審理，判決如下：
    主    文
甲○○連續施用第壹級毒品，處有期徒刑捌月。扣案之第壹級毒
品海洛因壹小包（淨重零點貳柒公克）沒收銷燬之，扣案之注射
針筒支均沒收。
    事實及理由
一、犯罪事實：甲○○前於民國（下同）八十九年間，因施用毒
    品案件，經觀察、勒戒後，認有繼續施用毒品傾向，本院以
    八十九年度毒聲字第六四五六號裁定令入戒治處所施以強制
    戒治，至九十年十月三日強制戒治執行完畢釋放，經臺灣臺
    中地方法院檢察署檢察官於九十年十月十五日，以九十年度
    戒毒偵字第五一二號不起訴處分確定。詎甲○○於上開強制
    戒治執行完畢釋放後五年內，復基於施用第一級毒品海洛因
    之概括犯意，自九十四年一月間起，至同年五月十日止，連
    續在臺中市○區○○街一一二號四樓之六住所內，以注射方
    式，施用第一級毒品海洛因多次，約每日一次。嗣於九十四
    年五月十日下午五時許，在上開住所為警查獲，並扣得第一
    級毒品海洛因一小包（淨重○．二七公克，包裝重○．三二
    公克）、針筒三支。
二、證據名稱：
  (1)被告甲○○於警詢、偵訊及本院審理時之自白。
  (2)中山醫學大學附設醫院藥物濫用檢測中心確認結果報告一紙
    （顯示被告尿液呈海洛因代謝後之可待因、嗎啡類陽性反應
    ）。
　(3)搜索扣押筆錄、扣押物品目錄表各一件、扣案物照片三張。
  (4)法務部調查局九十四年七月五日調科壹字第一二○○一六○
    九二號鑑定通知書一紙（顯示扣案白粉一包含第一級毒品海
    洛因成份，淨重○．二七公克，包裝重○．三二公克）。
  (5)扣案之注射針筒三支。
  (6)臺灣臺中地方法院檢察署刑案資料查註紀錄表、臺灣高等法
    院被告前案紀錄表。
三、按刑法及刑法施行法業於九十四年二月二日經總統以華總一
    義字第○九四○○○一四九○一號令修正公布，並於被告行
    為後之九十五年七月一日施行。按行為後法律有變更者，適
    用行為時之法律，但行為後之法律有利於行為人者，適用最
    有利於行為人之法律，現行刑法第二條第一項定有明文。此
    條規定乃與刑法第一條罪刑法定主義契合，而貫徹法律禁止
    溯及既往原則，係規範行為後法律變更所生新舊法律比較適
    用之準據法，是刑法第二條本身雖經修正，但刑法第二條既
    屬適用法律之準據法，本身尚無比較新舊法之問題，應一律
    適用裁判時之現行刑法第二條規定以決定適用之刑罰法律，
    先予辨明。又以本次刑法修正之比較新舊法，應就罪刑有關
    之共犯、未遂犯、想像競合犯、牽連犯、連續犯、結合犯，
    以及累犯加重、自首減輕暨其他法定加減原因（如身分加減
    ）與加減例等一切情形，本於統一性及整體性原則，綜其全
    部罪刑之結果而為比較，亦有最高法院九十五年度第八次刑
    庭會議決議可資參照。經查：
（一）被告行為後，上開新修正刑法已刪除第五十六條連續犯之
      規定，則被告之犯行，因行為後新法業已刪除連續犯之規
      定，此刪除雖非犯罪構成要件之變更，但顯已影響行為人
      刑罰之法律效果，自屬法律有變更，依新法第二條第一項
      規定，比較新、舊法結果，仍應適用較有利於被告之行為
      時法律即舊法論以連續犯（最高法院九十五年第八次刑事
      庭會議決議參照）。
（二）綜合上述各條文修正前、後之比較，以整體適用修正前刑
      法之相關規定對被告較為有利，自應整體適用被告行為時
      即修正前之法律。
四、核被告甲○○所為，係犯毒品危害防制條例第十條第一項之
    施用第一級毒品罪。其持有毒品之低度行為，應為施用毒品
    之高度行為吸收，不另論罪。被告先後多次施用毒品之行為
    ，時間緊接，犯罪構成要件相同，顯係基於概括犯意反覆為
    之，為連續犯，應依修正前刑法第五十六條之規定，以一罪
    論，並加重其刑。被告犯罪時間雖在中華民國九十六年罪犯
    減刑條例之減刑基準日即九十六年四月二十四日以前，惟被
    告係經通緝到案，依該條例第五條之規定，不得減刑。爰審
    酌被告之前業經強制戒治，仍不能決心戒除，於強制戒治執
    行完畢後五年內再度施用，無視政府禁絕毒品之禁令，被告
    通緝近二年始到案，惟犯後仍坦承犯行，且施用毒品止於自
    傷行為等情狀，量處如主文所示之刑。扣案之海洛因一小包
    （淨重○．二七公克，包裝重○．三二公克）係毒品危害防
    制條例第二條第二項第一款規定之第一級毒品，依同條例第
    十八條第一項前段之規定，宣告沒收銷燬之。扣案之針筒三
    支，為被告所有之物且為施用毒品之用，業據其供明在卷，
    依刑法第三十八條第一項第二款之規定宣告沒收。
五、依刑事訴訟法第二百七十三條之一第一項、第二百九十九條
    第一項前段、第三百十條之二、第四百五十四條第一項，毒
    品危害防制條例第十條第一項、第十八條第一項前段，刑法
    第二條第一項、修正前刑法第十一條、第五十六條、第三十
    八條第一項第二款，判決如主文。
六、如不服本案判決，得自收受送達之日起十日內向本院提出上
    訴狀（須附繕本）。
中　　華　　民　　國　　96　　年　　10　　月　　5 　　日
                  刑事第十六庭  法　官　林念祖
以上正本證明與原本無異。
                                書記官　王麗雯
中　　華　　民　　國　　96　　年　　10　　月　　5 　　日
附錄本案論罪科刑法條全文
毒品危害防制條例第十條第一項：施用第一級毒品者，處六月以
上五年以下有期徒刑。
